臺灣桃園地方法院刑事判決　　　　　　　96年度訴字第1105號
公　訴　人　臺灣桃園地方法院檢察署檢察官
被　　　告　巳○○
　　　　　　酉○○
　　　　　　ｔ○○
　　　　　　甲乙○
　　　　　　Ｏ○○
　　　　　　Ｎ○○
　　　　　　ｑ○○
　　　　　　Ｗ○○
　　　　　　　　　　　11號
上列被告等因詐欺等案件，經檢察官提起公訴（96年度偵字第96
10號），本院判決如下：
    主  文
本件公訴不受理。
    理  由
一、公訴意旨略以：
  (一)被告酉○○、ｔ○○與案外人謝禎偉、徐玉松（以上2 人均
    另行起訴）等人，基於意圖為自己不法所有之常業詐欺犯意
    聯絡，自民國94年間起共組ebay拍賣網站詐欺集團，由案外
    人謝禎偉先在中國廣東省珠海市承租民宅，並僱用綽號「阿
    明」、「小朱」（姓名、年籍不詳）之大陸地區人士在租屋
    處內，每天上網抓取欲拍賣物品之圖樣、申請信用卡、向eb
    ay公司申請拍賣網站之帳號（每天約18個）後，即上網貼圖
    、拍賣（拍賣之物品多為行動電話手機、筆記型電腦、PDA
    等）及結標等工作，且負責聯絡綽號大陸地區人士「小武」
    領取贓款，而案外人徐玉松係負責聯絡「小武」將贓款回流
    臺灣，被告酉○○則在臺灣地區以王八卡或外勞卡電，聯絡
    臺灣在ebay網站競標且得標之被害人己○○等人，再以拍賣
    物係委託「黑貓宅配」等方式配送到府，但出貨前，得標人
    必須先將得標金額先行匯款或轉帳至被告酉○○指定之人頭
    帳戶內。於得標人匯出款項卻未取得貨品而與被告酉○○等
    人聯絡時，被告酉○○等人則再佯裝為銀行「高主任」與之
    聯絡，要求得標人持金融卡前往自動提款機操作，要求得標
    人再將金額匯入其指定之另一人頭帳戶內，以騙取得標人多
    次金錢。
  (二)又被告巳○○自92年間起，即基於意圖為自己不法所有之常
    業詐欺犯意，在報紙上刊登廣告收購人頭帳戶後，將之轉賣
    予詐騙集團使用，嗣94年9 月間，邀集與之有犯意聯絡之被
    告甲乙○、Ｎ○○、Ｏ○○、ｑ○○等人共組一專門為詐騙
    集團代為領取詐騙所得金錢之「車手」集團。
  (三)被告Ｗ○○則透過報紙廣告與被告巳○○聯絡後，明知被告
    巳○○係為詐騙集團收購人頭帳戶用以詐騙被害人財物，竟
    仍貪圖小利，於94年8 月16日以新台幣（下同）3,000 元代
    價將其所申辦之台北國際商業銀行板橋分行存摺及提款卡出
    售予被告巳○○。
  (四)於93年5 月間，被告酉○○因購買人頭帳戶與被告巳○○結
    識，嗣94年3 月間，被告酉○○則委託被告巳○○所組之「
    車手」集團代為提款，兩集團遂結合犯案。期間被告酉○○
    藉由上述方式詐騙被害人ｗ○○、ｋ○○、許哲維、ｌ○○
    、Ｉ○○、Ｘ○○、涂文進、ｈ○○、甲辛○、Ｄ○○、甲
    庚○、ｎ○○、甲戊○、ｖ○○、ｚ○○、癸○○○、Ｚ○
    ○○、Ｒ○○、Ｓ○○、Ｙ○○、Ｑ○○、ｍ○○、甲甲○
    、Ｌ○○、施民憶、甲壬○、Ｃ○○、ｆ○○、辛○○、ｇ
    ○○、ｐ○○、乙○○、Ｆ○○、甲子○、甲癸○、Ｊ○○
    、陳至秦、ｒ○○、地○○、Ｍ○○、ｉ○○、游浴沂、卯
    ○○甲丁○、壬○○、ａ○○、天○○、辰○○、Ｕ○○、
    申○○、午○○、ｓ○○、Ｂ○○、ｂ○○、甲丙○、戌○
    ○、己○○、丙○○、Ｅ○○、ｕ○○、ｏ○○、戊○○、
    Ｇ○○、Ｐ○○、Ｖ○○、未○○、甲○○、呂銘祥、子○
    ○、庚○○、ｙ○○、ｃ○○、丑○○、亥○○、玄○○、
    ｅ○○、宙○○、甲己○、ｄ○○、黃○○、丁○○、宇○
    ○、ｘ○○、Ｔ○○、Ｈ○○、ｊ○○、寅○○、Ａ○○、
    Ｋ○○、方懷毅等人新臺幣（下同）1 元至43萬4,018 元不
    等之金額，得手後朋分花用。
  (五)又被害人戌○○因查覺受騙，要求貨到付款，致惹酉○○不
    快，詎其竟以0000000000號行動電話撥打戌○○手機，並自
    稱「戴先生」以「你的電話住址、你老婆電話，我都知道，
    我現在直接叫小弟把你老婆押走都可以」、「我跟你講，條
    子可以24小時保護你，你就報警，不能的話，你就跟我說，
    這件事情什麼時候處理，並且說我現在上去看，有的話，大
    家走著瞧」等語加以恫嚇，致戌○○心生畏懼。
  (六)嗣於94年9 月20日，為警在台北縣新莊市○○街142 巷15弄
    11號3 樓查獲被告巳○○、Ｎ○○、Ｏ○○、ｑ○○等人。
    在臺北縣新莊市○○○路75巷10號1 樓，查獲被告甲乙○。
    在桃園縣龍潭鄉○○村○○○街8 巷30號查獲被告ｔ○○、
    酉○○。在臺北縣板橋市○○路300 號4 樓查獲被告Ｗ○○
    。並在被告巳○○住處扣得行動電話7 支、私章8 枚、金融
    卡19張、存摺18本、現金16,000元、交易明細表3 張。在被
    告酉○○住處查獲電腦1 組、行動電話9 支、印章、存摺、
    金融卡、網站下載買家資料、交易明細表及現金22萬2,000
    元。因認被告巳○○、酉○○、ｔ○○、甲乙○、Ｏ○○、
    Ｎ○○、ｑ○○、Ｗ○○等人均涉犯修正前刑法第340 條之
    常業詐欺罪嫌，被告酉○○另涉犯刑法第305 條之恐嚇危害
    安全罪嫌。
二、按已經提起公訴或自訴之案件，在同一法院重行起訴者，應
    諭知不受理之判決，並得不經言詞辯論為之，刑事訴訟法第
    303 條第2 款、第307 條分別定有明文。又訴訟上所謂一事
    不再理之原則，關於實質上一罪或裁判上一罪，亦均有其適
    用，最高法院60年台非字第77號判例要旨參照。
三、經查，被告巳○○、酉○○、ｔ○○、甲乙○、Ｏ○○、Ｎ
    ○○、ｑ○○、Ｗ○○等人，前因常業詐欺案件，已經本院
    以95年度訴字第259 號案件進行審理並判決，而本院95年度
    訴字第259 號判決所認定之犯罪事實如下：
  (一)本件被告酉○○、ｔ○○（即酉○○之妻）與案外人謝禎偉
    、徐玉松（另經檢察官起訴）等人，基於意圖為自己不法所
    有之常業詐欺犯意聯絡，自94年1 月起共組ebay拍賣網站（
    http ://www .tw.ebay.com/） 詐欺集團，由被告酉○○在
    中國大陸廣東省珠海市承租民宅，並僱用有犯意聯絡之姓名
    、年籍不詳，綽號「阿明」、「小朱」之大陸地區人士在租
    屋處內，在ebay拍賣網站設立帳號、上網抓取欲拍賣物品之
    圖樣並張貼於ebay拍賣網站出售、辦理結標程序，並在ebay
    拍賣網站之商品得標通知內，記載被告酉○○使用之手機門
    號，供買家聯繫付款及交貨事宜；被告酉○○則向與之有常
    業詐欺犯意聯絡之巳○○、姓名、年籍不詳、綽號「小武」
    之成年男子購買人頭帳戶；被告酉○○並持其使用之000000
    0000、0000000000、00000000000 、0000000000、00000000
    00、0000000000號電話，聯絡在ebay網站競標且得標之買家
    聯繫付款及交貨事宜，並由被告ｔ○○提供其所有之電腦主
    機（含鍵盤1 個）、螢幕、印表機各1 台，予被告酉○○上
    網查詢買家資料、列印買家基本資料，在94年1 月間，委請
    同具有常業詐欺犯意聯絡之案外人曾建龍代為接聽電話，並
    以拍賣物係委託「黑貓宅配」等方式配送到府，但出貨前，
    得標人必須先將得標金額先行匯款或轉帳至被告酉○○指定
    之帳戶，嗣於得標人匯出款項卻未取得貨品，而與被告酉○
    ○聯絡時，被告酉○○則佯稱匯款之帳戶有問題，要求得標
    人持金融卡前往自動提款機操作，指示得標人再將金額匯入
    其指定之另一帳戶內，以騙取得標人多次金錢。待買家匯款
    後，被告酉○○則通知巳○○、「小武」前往領款，被告巳
    ○○則指示與之有共同常業詐欺犯意聯絡之被告甲乙○、Ｎ
    ○○、Ｏ○○、ｑ○○持金融卡前往提款，被告巳○○將領
    取金額之1 成留供己用以為報酬後，其餘款項則匯入被告ｔ
    ○○開立於龍潭郵局之00000000000000號帳戶內，並由被告
    酉○○、ｔ○○自上開郵局帳戶提領出來，供己花用。
  (二)其中一得標人戌○○查覺受騙，要求酉○○貨到付款，致惹
    酉○○不快，竟另行起意，以其持有使用之0000000000號行
    動電話撥打戌○○手機，並以「戴先生」之名義稱：「你的
    電話住址、你老婆電話，我都知道，我現在直接叫小弟把你
    老婆押走都可以」、「我跟你講，條子可以24小時保護你，
    你就報警，不能的話，你就跟我說，這件事情什麼時候處理
    ，並且說我現在上去看，有的話，大家走著瞧」等加害生命
    、身體之事，恐嚇戌○○，致戌○○心生畏懼，致生危害於
    安全。
  (三)被告Ｗ○○於94年8 月間，見報紙刊登收購銀行帳戶之分類
    廣告，撥打該廣告上電話號碼，與被告巳○○聯繫，得知可
    藉由出售銀行帳戶以獲利，雖可預見將自己帳戶提供予不認
    識之他人使用，可能幫助掩飾或隱匿他人因犯常業詐欺罪所
    得財物，致使被害人及警方追查無門，竟因經濟情況不佳，
    不違背其本意，基於幫助常業詐欺之概括犯意，於同年月16
    日上午11時30分許，以3,000 元之代價，在台北縣板橋市○
    ○路300 號處，出售其於91年9 月18日在台北國際商業銀行
    板橋分行設立之00 00000000000號帳戶之存摺及提款卡；嗣
    後，被告巳○○撥打Ｗ○○之電話，詢其是否有其他帳戶可
    供販賣，被告Ｗ○○為獲取更多金錢，承諾一次交付多家銀
    行帳戶之存摺、提款卡及密碼，承前幫助常業詐欺之概括犯
    意，在94年8 月17日，在中國信託商業銀行萬華分行，開立
    000000000000號帳戶，同日在國泰世華商業銀行萬華分行，
    開立000000000000號帳戶，同年月19日，在玉山銀行板新簡
    易型分行開立0000 00000號帳戶後，接續將上開帳戶之存摺
    、提款卡交予巳○○使用；嗣被告巳○○將上開台北國際商
    業銀行板橋分行之存摺、提款卡，提供予被告酉○○使用，
    另將上開中國信託商外業銀行萬華分行、國泰世華商業銀行
    萬華分行之帳戶資料，提供予姓名、年籍不詳之人成立之詐
    騙集團使用；被告巳○○再將上開玉山銀行板新簡易型分行
    之帳戶資料，提供由案外人李彥霆等人所屬之詐欺集團使用
    （案外人李彥霆人所涉犯詐欺犯行，另經臺灣桃園地方法院
    檢察署檢察官偵辦）。
  (四)上開被告巳○○、酉○○、ｔ○○、甲乙○、Ｏ○○、Ｎ○
    ○、ｑ○○、Ｗ○○等人所為，嗣經臺灣桃園地方法院檢察
    署檢察官於95年1 月20日，以94年度偵字第16890 號起訴書
    ，認被告巳○○、酉○○、ｔ○○、甲乙○、Ｏ○○、Ｎ○
    ○、ｑ○○、Ｗ○○等人係犯刑法第340 條常業詐欺罪嫌，
    被告酉○○另犯刑法第305 條之恐嚇罪嫌而提起公訴，並經
    本院於95年10月17日以95年度訴字第259 號，判處被告巳○
    ○有期徒刑3 月6 月（常業詐欺罪）、判處被告酉○○應執
    行有期徒刑4 年（常業詐欺罪3 年10月、恐嚇罪3 月）、判
    處被告ｔ○○有期徒刑1 年6 月（常業詐欺罪）、判處被告
    甲乙○有期徒刑1 年6 月（常業詐欺罪）、判處被告Ｎ○○
    有期徒刑1 年6 月（常業詐欺罪）、判處被告Ｏ○○有期徒
    刑1 年6 月（常業詐欺）、判處被告ｑ○○有期徒刑1 年6
    月（常業詐欺罪）、判處被告Ｗ○○有期徒刑6 月（幫助詐
    欺罪），嗣經被告巳○○、酉○○、ｔ○○、甲乙○、Ｏ○
    ○、Ｎ○○、ｑ○○、Ｗ○○等人全部提起上訴，由臺灣高
    等法院於96年3 月22日以96度上訴字第62號判決上訴駁回，
    再經被告巳○○、酉○○、ｔ○○、甲乙○、Ｏ○○、Ｎ○
    ○、ｑ○○、Ｗ○○等人全部提起上訴，該案件現正繫屬於
    最高法院，尚未確定等情，有本院95年度訴字第259 號判決
    、臺灣高等法院96年度上訴字第62號判決、臺灣高等法院被
    告前案紀錄表、臺灣高等法院96年9 月3 日院信刑午字第
    0960015355號函、本院電話記錄查詢表等件在卷可憑。
四、再就本件起訴之犯罪事實（96年度偵字第9610號），與前揭
    本院95年度訴字第259 號判決所認定之犯罪事實相比對，發
    現：
  (一)兩案之被告均為被告巳○○、酉○○、ｔ○○、甲乙○、Ｏ
    ○○、Ｎ○○、ｑ○○、Ｗ○○。
  (二)兩案之犯罪情形均是自94年1 月起共組ebay拍賣網站詐欺集
    團，並在中國大陸廣東省珠海市承租民宅，並僱用有犯意聯
    絡之大陸地區人士在租屋處內，在ebay拍賣網站設立帳號、
    上網抓取欲拍賣物品之圖樣並張貼於ebay拍賣網站出售、辦
    理結標程序，並在ebay拍賣網站之商品得標通知內，記載手
    機門號，供買家聯繫付款及交貨事宜，於出貨前，得標人必
    須先將得標金額先行匯款或轉帳至指定之帳戶，嗣於得標人
    匯出款項卻未取得貨品，而與被告酉○○聯絡時，被告酉○
    ○則佯稱匯款之帳戶有問題，要求得標人持金融卡前往自動
    提款機操作，指示得標人再將金額匯入其指定之另一帳戶內
    ，以騙取得標人多次金錢。
  (三)兩案關於被告巳○○自94年9 月間起，與被告甲乙○、Ｎ○
    ○、Ｏ○○、ｑ○○共組為詐騙集團代為領取詐騙所得之金
    錢之「車手集團」部分，均相同。
  (四)兩案關於被告Ｗ○○於94年8 月間，見報紙刊登收購銀行帳
    戶之分類廣告，撥打該廣告上電話號碼，與被告巳○○聯繫
    ，得知可藉由出售銀行帳戶以獲利，雖可預見將自己帳戶提
    供予不認識之他人使用，可能幫助掩飾或隱匿他人因犯常業
    詐欺罪所得財物，致使被害人及警方追查無門，竟因經濟情
    況不佳，不違背其本意，基於幫助常業詐欺之犯意，於同年
    月16日上午11時30分許，以3,000 元之代價，在台北縣板橋
    市○○路300 號處，出售其於91年9 月18日在台北國際商業
    銀行板橋分行設立之00 00000000000號帳戶之存摺及提款卡
    部分，均相同。
  (五)兩案關於被害人戌○○查覺受騙，要求被告酉○○貨到付款
    ，致惹被告酉○○不快，竟另行起意，以其持有使用之0000
    000000號行動電話撥打戌○○手機，並以「戴先生」之名義
    稱：「你的電話住址、你老婆電話，我都知道，我現在直接
    叫小弟把你老婆押走都可以」、「我跟你講，條子可以24小
    時保護你，你就報警，不能的話，你就跟我說，這件事情什
    麼時候處理，並且說我現在上去看，有的話，大家走著瞧」
    等加害生命、身體之事，恐嚇戌○○，致戌○○心生畏懼，
    致生危害於安全部分，均相同。
  (六)再比對兩案遭詐騙之被害人，其中關於ｗ○○、ｋ○○、許
    哲維、ｌ○○、Ｉ○○、Ｘ○○、涂文進、ｈ○○、甲辛○
    、Ｄ○○、甲戊○、ｖ○○、ｚ○○、Ｒ○○、Ｓ○○、Ｙ
    ○○、Ｑ○○、甲甲○、Ｌ○○、施民憶、Ｃ○○、ｆ○○
    、辛○○、ｇ○○、ｐ○○、乙○○、Ｆ○○、甲子○、甲
    癸○、Ｊ○○、陳至秦、ｒ○○、地○○、Ｍ○○、ｉ○○
    、游浴沂、卯○○、甲丁○、壬○○、天○○、辰○○、Ｕ
    ○○、申○○、午○○、ｓ○○、Ｂ○○、ｂ○○、甲丙○
    、戌○○、己○○、丙○○、Ｅ○○、ｕ○○、戊○○、Ｇ
    ○○、Ｐ○○、Ｖ○○、甲○○、呂銘祥、子○○、庚○○
    、ｙ○○、ｃ○○、丑○○、亥○○、玄○○、ｅ○○、宙
    ○○、甲己○、ｄ○○、黃○○、丁○○、宇○○、Ｔ○○
    、Ｈ○○、ｊ○○等76人部分，兩案均相同。本案起訴部分
    僅較前揭本院95年度訴字第259 號判決所認定之被害人多增
    加甲庚○、ｎ○○、癸○○○、Ｚ○○○、ｍ○○、甲壬○
    、ａ○○、ｏ○○、未○○、寅○○、Ａ○○、方懷毅、Ｋ
    ○○、ｘ○○等14名被害人。
  (七)綜上，就本案起訴之犯罪事實（以下稱本案）與前揭本院95
    年度訴字第259 號判決所認定之犯罪事實（以下稱另案），
    相互核對結果：(1)被告巳○○、酉○○、ｔ○○、甲乙○、
    Ｏ○○、Ｎ○○、ｑ○○、Ｗ○○等人被訴常業詐欺犯罪部
    分，其犯罪時間、地點、方法均相同，被害人部分則有76人
    相同，足認本案與另案之關於常業詐欺部分之犯罪事實核屬
    同一；(2)關於被告酉○○被訴恐嚇被害人戌○○部分，本案
    與另案之犯罪事實亦屬同一；(3)本案起訴犯罪事實所載明被
    告Ｗ○○基於幫助詐欺之故意而出賣其所有帳戶存摺部分，
    核與另案判決認定之犯罪事實亦屬同一。從而，本案與另案
    之犯罪事實應屬同一，且本案繫屬之時間顯然在後，該另案
    之本院判決又尚未確定，已如前述，則公訴人就同一案件在
    本院重行起訴，參照上開法律明文，繫屬在後之本件爰不經
    言詞辯論，逕行諭知不受理之判決。
五、據上論斷，應依刑事訴訟法第303 條第2 款、第307 條，判
    決如主文。
中　　華　　民　　國　　96　　年　　10　　月　　30　　日
                  刑事第七庭  審判長法  官  蕭世昌
                                    法  官  林惠霞
                                    法　官　劉為丕
上正本證明與原本無異。
如不服本判決，應於判決送達後10日內向本院提出上訴狀（應附
繕本），上訴於臺灣高等法院。
                                    書記官  顏美惠
中　　華　　民　　國　　96　　年　　11　　月　　2 　　日
